【裁判字號】    98,訴,3599
【裁判日期】    981110
【裁判案由】    毒品危害防制條例
【裁判全文】
臺灣臺中地方法院刑事判決  98年度訴字第3599號
公  訴  人  臺灣臺中地方法院檢察署檢察官
被      告  乙○○
上列被告因毒品危害防制條例案件，經檢察官提起公訴（98年度
撤緩毒偵字第107號），被告於本院受命法官行準備程序時，對
於犯罪事實為有罪之陳述，經本院合議庭裁定由受命法官獨任適
用簡式審判程序，判決如下：
    主    文
乙○○施用第一級毒品，累犯，處有期徒刑捌月。扣案之第一級
毒品海洛因壹包（含包裝袋，毒品本體驗餘淨重零點壹零壹貳公
克）沒收銷燬之；又施用第一級毒品，累犯，處有期徒刑玖月。
扣案之第一級毒品海洛因貳包（含包裝袋，毒品本體驗餘淨重各
為零點參柒陸伍公克、零點壹伍壹陸公克）沒收銷燬之。應執行
有期徒刑壹年壹月。扣案之第一級毒品海洛因壹包（含包裝袋，
毒品本體驗餘淨重零點壹零壹貳公克）、第一級毒品海洛因貳包
（含包裝袋，毒品本體驗餘淨重各為零點參柒陸伍公克、零點壹
伍壹陸公克），均沒收銷燬之。
    犯罪事實及理由
一、本件犯罪事實如下：
  (一)乙○○前因施用毒品案件，經觀察、勒戒後，認無繼續施用
    毒品之傾向，於民國94年10月17日執行完畢釋放，並由檢察
    官以94年度毒偵字第5148號為不起訴處分確定。5年內再因
    施用毒品案件，經本院以95年度訴字第2324號判決，處有期
    徒刑8月確定。另因搶奪案件，經本院以95年度訴字第3338
    號判決，處有期徒刑9月確定。上開2案合併嗣經減刑為有期
    徒刑4月及4月15日，於96年11月18日縮刑期滿執行完畢。詎
    仍不思悔改，復基於施用第一級毒品之犯意，於97年7 月16
    日18時許，在其臺中縣烏日鄉○○村○○路○段343號之住處
    ，以將海洛因摻水加入注射針筒注射靜脈之方式，施用第一
    級毒品海洛因1次。嗣於97年7月21日凌晨2時許，在臺中市
    ○區○○路與光復路口，為警查獲，並扣得第1級毒品海洛
    因1包（驗餘淨重0.1012公克）。再另基於施用第一級毒品
    海洛因之犯意，於97年11月24日21時許，在臺中縣私立明道
    中學附近之友人住處，以將海洛因摻水加入注射針筒注射靜
    脈之方式，施用第1級毒品海洛因1次。嗣於97年11月25日23
    時20分許，在臺中市○區○○○路4段8號前，因形跡可疑，
    為警攔查，當場扣得第一級毒品海洛因2包（驗餘淨重各為
    0.3765公克、0.1516公克）。
  (二)案經臺中市警察局第一分局報告臺灣臺中地方法院檢察署檢
    察官偵查起訴。
二、證據名稱：
  (1)被告乙○○於偵查中及本院審理時之自白。
  (2)有下列之物證及書證可資佐證：
    臺中市警察局第一分局委託檢驗尿液代號與真實姓名對照
      表（代號：Ｚ0000000000）。
    臺中市警察局第一分局採集尿液鑑定同意書（乙○○）
    臺中市警察局第一分局大誠分駐所搜索扣押筆錄暨扣押物
      品目錄表（扣案海洛因1包，驗餘淨重0.1012公克）。
    行政院衛生署草屯療養院鑑定書（草療鑑字第09700069
      87號）
    中山醫學大學附設醫院檢驗科藥物檢測中心尿液檢驗報告
      （原始編號：Ｚ0000000000）
    臺中市警察局第一分局大誠分駐所搜索扣押筆錄暨扣押物
      品目錄表（扣案海洛因2包，驗餘淨重各為0.3765公克、0
      .1516公克、手機1支、SIM卡3張）。
    毒品篩檢報告（97年11月26日）。
    臺中市警察局第一分局委託檢驗尿液代號與真實姓名對照
      表（代號：0000000000號）。
    中山醫學大學附設醫院檢驗科藥物檢測中心尿液檢驗報告
      （原始編號：Ｚ0000000000）。
    行政院衛生署草屯療養院鑑定書（草療鑑字第09712000
      10號）。
  (3)臺灣高等法院被告全國前案紀錄表（被告之素行及累犯之認
    定）。
三、論罪科刑：
  (1)查海洛因係毒品危害防制條例第2條第2項第1款所規定之第1
    級毒品。核被告乙○○所為，係犯同條例第10條第1項之施
    用第1級毒品罪。其持有毒品之行為，意在供己施用，故其
    施用前後持有之低度行為，應為施用之高度行為所吸收，均
    不另論罪。被告所犯上開2次施用第1級毒品罪之行為間，犯
    意各別，行為互殊，應予分論併罰。
  (2)又被告乙○○前曾因因施用毒品案件，經本院以95年度訴字
    第2324號判決，處有期徒刑8月確定。另因搶奪案件，經本
    院以95年度訴字第3338號判決，處有期徒刑9月確定。上開2
    案合併嗣經減刑為有期徒刑4月及4月15日，於96年11月18
    日縮刑期滿執行完畢，有臺灣高等法院被告前案紀錄表及臺
    灣臺中地方法院檢察署刑案資料查註紀錄表存卷可參，其於
    有期徒刑執行完畢後五年內，再故意犯本件有期徒刑以上之
    2罪，均為累犯，應各依法加重其刑。
  (3)爰審酌被告有違反肅清煙毒條例、麻醉藥品管理條例、毒品
    危害防制條例之犯罪前科，且曾因施用毒品犯行，經施以觀
    察、勒戒及強制戒治執行完畢，竟猶不知戒絕，再施用毒品
    不輟，無視於毒品對於自身健康之戕害及國家對於杜絕毒品
    犯罪之禁令，惡性非輕，惟念其犯後始終坦認犯行，態度尚
    佳，及施用毒品之人亦屬「病人」，並其本次遭查獲施用毒
    品之次數、查獲後尿液檢驗之毒品濃度等一切情狀，分別量
    處如主文所示之刑，並定其應執行刑，以示懲儆。
  (4)又扣案之第一級毒品海洛因3包（驗餘淨重各為0.1012公克
    、0.3765公克、0.1516公克），查法務部調查局於鑑定海洛
    因毒品時，一般係以傾倒之方式，將包裝袋內之海洛因倒出
    與包裝袋分離而稱重，必要時亦會輔以刮杓刮取袋內粉末。
    然無論依上述何種方式分離，包裝袋內均會有極微量海洛因
    殘留，故所謂「空包裝重」係指依上述方式將包裝袋內海洛
    因與包裝袋分離後所得到之包裝重，如前所述，包裝袋內有
    海洛因殘留等情，業經法務部調查局於93年3月19日以調科
    壹字第Ｚ○○○○○○○○○Ｏ號函釋在案，依該函示意旨
    ，堪認前開扣案海洛因毒品之空包裝，與其上毒品殘渣無從
    析離，應視同海洛因毒品整體，併依毒品危害防制條例第十
    八條第一項前段規定，宣告沒收銷燬之。
四、應適用之法條：刑事訴訟法第二百七十三條之一第一項、第
    二百九十九條第一項前段、第三百十條之二、第四百五十四
    條第一項，毒品危害防制條例第十條第一項、第十八條第一
    項前段，刑法第十一條、第四十七條第一項、第五十一條第
    五款，判決如主文。
本案經檢察官甲○○到庭執行職務。
中    華    民    國    98    年    11    月    10    日
              刑事第十八庭  法  官  張清洲
以上正本證明與原本無異。
如不服本判決，應於收送達後十日內向本院提出上訴書狀（應敘
述具體理由並附繕本）。
上訴書狀如未敘述理由，應於上訴期間屆滿後二十日內補提理由
書於本院。
                            書記官  詹東益
中    華    民    國    98    年    11    月    10    日
附錄論罪科刑法條
毒品危害防制條例第十條
施用第一級毒品者，處六月以上五年以下有期徒刑。
施用第二級毒品者，處三年以下有期徒刑。
毒品危害防制條例第十八條第一項：
查獲之第一、二級毒品及專供製造或施用第一、二級毒品之器具
，不問屬於犯人與否，均沒收銷燬之；


司法院資訊處製作；財團法人民間司法改革基金會備份。
